【裁判字號】    99,台非,75
【裁判日期】    990325
【裁判案由】    竊盜等罪
【裁判全文】
最高法院刑事判決                九十九年度台非字第七五號
上  訴  人  最高法院檢察署檢察總長
被      告  甲○○
上列上訴人因被告竊盜等罪案件，對於台灣台北地方法院中華民
國九十七年十二月二十六日（非常上訴書誤載為同年月二十七日
）第一審確定判決（九十七年度易字第一九四五、二八九六號，
起訴案號：台灣台北地方法院檢察署九十七年度偵字第一一三九
五號，追加起訴案號：台灣台北地方法院檢察署九十七年度偵字
第一六一五三、二○一七九號），認為違法，提起非常上訴，本
院判決如下：
    主  文
原判決關於甲○○部分撤銷。
甲○○共同犯竊盜罪，處有期徒刑月；又共同犯攜帶兇器竊盜
罪，處有期徒刑陸月，扣案之破壞剪壹支、鉗子支、螺絲起子
壹支均沒收；又犯行使偽造私文書罪，處有期徒刑月，如原判
決附表所示偽造之署押拾枚、指印貳拾枚，均沒收。應執行有
期徒刑玖月，扣案之破壞剪壹支、鉗子支、螺絲起子壹支，及
如原判決附表所示偽造之署押拾枚、指印貳拾枚，均沒收。
    理  由
非常上訴理由稱：「按受徒刑之執行完畢，或一部之執行而赦免
後，五年以內故意再犯有期徒刑以上之罪者，始為累犯，刑法第
四十七條定有明文。查本件原判決以被告甲○○於（民國）九十
六年間因竊盜案件，經台灣板橋地方法院以九十六年度簡字第二
九二號判決判處有期徒刑六月，經適用中華民國九十六年罪犯減
刑條例減為有期徒刑三月，於九十六年十二月二十日易科罰金執
行完畢。復與張財保共同意圖為自己不法之所有，(一)於九十七年
五月十六日十二時四分許，至台北縣新店市○○路○段二十九巷
一弄二號前，徒手竊取王莉琳所有之白鐵水溝蓋五片；(二)於同日
二十時二十分許，至台北縣新店市○○○街三十六號前，推由廖
秋月（甲○○假冒之姓名）持客觀上可供兇器使用之破壞剪一支
、鉗子三支、螺絲起子一支，竊取李銅波所有之不鏽鋼電表蓋及
不鏽鋼水表蓋各一片。甲○○遭逮捕後為規避刑責，另基於行使
偽造私文書之犯意，先於台北縣政府警察局汐止分局社后派出所
員警詢問時，向員警謊稱其為『廖秋月』而冒名應訊，並先後於
當日在上開分局偵查隊員警及台灣台北地方法院檢察署製作之調
查筆錄上，偽造『廖秋月』之署押及按捺指印，表示『廖秋月』
收受該等通知書及自願搜索同意書之意，持交警員收執存查而行
使之，因論被告竊盜等罪刑，固非無見。惟查被告所犯上開台灣
板橋地方法院九十六年度簡字第二九二號竊盜案件所處有期徒刑
六月，經同法院九十六年度聲減字第五○六六號裁定依中華民國
九十六年罪犯減刑條例減為有期徒刑三月後，又經同法院於九十
六年十月二十五日以九十六年度聲減字第七二三六號裁定，與另
犯竊盜罪經判處有期徒刑三月，減為有期徒刑一月十五日，定其
應執行刑有期徒刑四月十五日，並經台灣板橋地方法院檢察署於
九十七年六月二十七日，以九十七年執緝未字第二○○七號之二
執行指揮書發監執行，有該檢察署九十七年度執緝字第二○○七
號執行卷附執行指揮書、被告全國前案紀錄表可稽。是被告於本
件犯行前，並未受徒刑之執行完畢，或一部之執行而赦免，依上
開說明，應不構成累犯。乃原判決未予詳查，誤認被告於九十六
年間因竊盜案件所判處有期徒刑六月減為有期徒刑三月，已經於
九十六年十二月二十日易科罰金執行完畢，依累犯予以論科，顯
有應調查之證據而未予調查，及適用法則不當之違背法令。案經
確定，且於被告不利，爰依刑事訴訟法第四百四十一條、第四百
四十三條提起非常上訴，以資糾正。」等語。
本院按：受徒刑之執行完畢，或一部之執行而赦免後，五年以內
故意再犯有期徒刑以上之罪者，方為累犯。倘前案尚未執行，後
案即不發生成立累犯之問題。依據卷內資料，被告於九十五年十
二月九日所犯竊盜罪（下稱前案），經台灣板橋地方法院於九十
六年一月三十一日以九十六年度簡字第二九二號刑事簡易判決，
判處有期徒刑六月，嗣經同法院依中華民國九十六年罪犯減刑條
例於九十六年八月二十七日以九十六年度聲減字第五○六六號刑
事裁定，減為有期徒刑三月，而於九十六年十二月二十日併至另
案（前案紀錄表載為：「併執減更」），並未執行。其後與另案
（即台灣板橋地方法院九十六年度簡字第三五二九號案件，下稱
另案）竊盜罪所處有期徒刑三月，經同法院於九十六年十月二十
五日以九十六年度聲減字第七二三六號刑事裁定，將該另案之竊
盜罪所處有期徒刑三月，依中華民國九十六年罪犯減刑條例減為
有期徒刑一月十五日後，與前案所減得之有期徒刑三月，定其應
執行刑為有期徒刑四月十五日，由台灣板橋地方法院檢察署檢察
官於九十七年六月二十七日，以九十七年執緝未字第二○○七號
之二執行指揮書發監執行（因多案接續執行，其刑期自九十八年
一月二十日起至九十八年六月三日止），有被告之前案紀錄表在
卷可查（見原審九十七年度易字第二八九六號卷第二十一頁至第
三十八頁）。原確定判決將前案於九十六年十二月二十日併至另
案之日期（見原審九十七年度易字第二八九六號卷第二十七頁）
，誤認為係前案執行完畢之日期，自有違誤。是被告於九十七年
五月十六日中午、晚上，先後犯本件竊盜、加重竊盜、行使偽造
私文書三罪時，前案所處有期徒刑六月減為有期徒刑三月，尚未
執行，應不構成累犯。原確定判決誤認為已經執行完畢，並均依
累犯規定加重其刑，即有適用法則不當之違法。案經確定，且不
利於被告，非常上訴意旨執以指摘，為有理由，應由本院將原判
決關於被告部分撤銷，改判如主文第二項所示，並定其應執行刑
，原沒收之物併依法諭知沒收，以資救濟。
據上論結，應依刑事訴訟法第四百四十七條第一項第一款但書，
刑法第二十八條、第二百十條、第二百十六條、第三百二十條第
一項、第三百二十一條第一項第三款、第五十一條第五款、第三
十八條第一項第二款、第二百十九條，刑法施行法第一條之一，
判決如主文。
中    華    民    國  九十九  年    三    月  二十五  日
                      最高法院刑事第六庭
                          審判長法官  謝  俊  雄
                                法官  陳  世  雄
                                法官  魏  新  和
                                法官  吳  信  銘
                                法官  徐  文  亮
本件正本證明與原本無異
                                      書  記  官
中    華    民    國  九十九  年    三    月  二十九  日
                                                      v
附錄適用法條：
刑法第三百二十條第一項
意圖為自己或第三人不法之所有，而竊取他人之動產者，為竊盜
罪，處五年以下有期徒刑、拘役或五百元以下罰金。
刑法第三百二十一條第一項第三款：
犯竊盜罪而有左列情形之一者，處六月以上、五年以下有期徒刑
：
三、攜帶兇器而犯之者。
刑法第二百十條：
偽造、變造私文書，足以生損害於公眾或他人者，處五年以下有
期徒刑。
刑法第二百十六條：
行使第二百十條至第二百十五條之文書者，依偽造、變造文書或
登載不實事項或使登載不實事項之規定處斷。

司法院資訊處製作；財團法人民間司法改革基金會備份。
